臺灣桃園地方法院刑事判決　　　　　　　　　　　　　九十二年度交訴字第六四號
　　公　訴　人　臺灣桃園地方法院檢察署檢察官
　　被　　　告　甲○○
右列被告因肇事遺棄等案件，經檢察官提起公訴（九十二年度偵緝字第二九三號），
本院判決如左：
    主  文
甲○○駕駛動力交通工具肇事，致人受傷而逃逸，處有期徒刑柒月。
被訴過失傷害部分，公訴不受理。
    事  實
一、甲○○於民國九十一年九月二十七日二十二時四十分許，駕駛車號ＬＷ－０八九
    ０號自小客車，沿桃園縣八德市○○路由介壽路往國道二號高速公路八德交流道
    之方向行駛，於行經和平路七七四號前之交岔路口時，未注意車前狀況，亦未採
    取必要之防避措施，竟自後方直接追撞當時在該交岔路口前方停等紅燈而由乙○
    ○所駕駛之車號ＥＷ－０一二二號自小客車，因衝撞力過大，乙○○之自小客車
    再往前追撞由林文寬所駕駛之車號二Ｃ－七三０九號自小客車，致乙○○因而受
    有頭部外傷、頸部、肩部、右手腕及左膝挫傷之傷害（過失傷害部分業據撤回告
    訴，另為不受理判決）；詎甲○○於駕車肇事致人受傷後，竟未下車查看亦未報
    警處理或將乙○○送醫救治，竟於乙○○、林文寬上前表示欲如何處理車禍事故
    時，為規避賠償責任，迅即駕車逃逸，嗣經乙○○、林文寬記下車號報警，經警
    循線查悉上情。
二、案經被害人乙○○訴由桃園縣警察局八德分局報請臺灣桃園地方法院檢察署檢察
    官偵查起訴。
    理  由
壹、有罪部分（肇事逃逸）：
一、訊據被告甲○○對於右揭時地駕車肇事之事實，坦承不諱，惟否認有肇事逃逸犯
    行，辯稱：伊自後追撞告訴人乙○○之自小客車後，伊有停車，而告訴人乙○○
    及案外人林文寬確有下車並至其駕駛座旁表示如何處理，惟因伊車輛也受損，本
    身資力有限，已當場向告訴人表示無力賠償，且告訴人乙○○當時並無受傷跡象
    ，因之，伊見告訴人乙○○及案外人林文寬嗣後駕車離去後，伊亦隨之駛離現場
    ，伊並無肇事逃逸云云。
二、經查，九十一年九月二十七日二十二時四十分許，告訴人乙○○駕駛車號ＥＷ－
    ０一二二號自小客車在桃園縣八德市○○路七七四號前之交岔路口停等紅燈時，
    ，被告駕駛車號ＬＷ－０八九０號自小客車在未採取任何閃煞之情況下，自後直
    接追撞告訴人乙○○所駕駛之自小客車之後方，因衝撞力甚大，乙○○之自小客
    車乃再往前追撞由案外人林文寬所駕駛之車號二Ｃ－七三０九號自小客車後方，
    告訴人乙○○因而受有頭部外傷、頸部、肩部、右手腕及左膝挫傷等傷害，而車
    禍發生後，被告均未下車處理，約三分鐘後，告訴人乙○○與案外人林文寬至被
    告駕駛座旁，向被告表示告訴人乙○○已受傷，希儘快處理車禍以便就醫等語，
    詎被告稱其有飲酒（未據酒測），有不得已之苦衷，所駕駛之車輛亦受損，無力
    賠償等語，迨案外人林文寬撥打行動電話欲報警處理時，被告竟在未留下聯絡方
    式之情形下，迅即轉入機車道逃逸，經案外人林文寬及告訴人乙○○記下車號交
    警處理，始循線查獲等情，已據證人即告訴人乙○○指訴在卷，核與證人林文寬
    於警詢時之證述情節相符，並有道路交通事故調查表現場圖、現場照片及診斷證
    明書在卷可稽。
三、按「刑法第一百八十五條之四之肇事逃逸罪，以處罰肇事後逃逸之駕駛人為目的
    ，俾促使駕駛人於肇事後能對被害人即時救護，以減少死傷，是該罪之成立只以
    行為人有駕駛動力交通工具肇事，致人死傷而逃逸之事實為已足，至行為人對肇
    事有否過失，則非所問。」（最高法院九十二年度台上字第六五四一號判決意旨
    參照），又「刑法第一百八十五條之四之肇事逃逸罪，固以知悉肇事而故意逃逸
    為要件，惟對於致人死傷之事實，則祇要有該項結果之發生為已足。告訴人既有
    受傷之事實，則上訴人在原審辯稱不知告訴人受有傷害云云，縱令無訛，並不影
    響其犯罪之成立。」（同院九十二年度台上字第七三二八號判決意旨參照）。被
    告於右揭時地駕車肇事，為脫免刑事及民事賠償責任而駕車離去之事實，為被告
    供承在卷，雖被告否認知悉告訴人乙○○受有傷害，然告訴人乙○○於車禍發生
    後，既已告知被告其有受傷乙節，且依上開實務最高法院見解，縱認被告在不知
    告訴人乙○○已受傷之情形，駕車逃逸，亦不影響其肇事逃逸罪之成立。綜上所
    述，本件事證明確，被告犯行堪予認定，應予依法論科。
四、核被告所為，係犯刑法第一百八十五條之四之肇事逃逸罪。爰審酌被告犯罪之動
    機、目的、手段，犯罪所生之危害，及犯罪後之態度等一切情狀，公訴人具體求
    處被告有期徒刑七月，本院認屬允當，爰量處如主文所示之刑
貳、不受理部分（過失傷害部分）：
一、公訴意旨略以：被告甲○○於九十一年九月二十七日二十二時四十分許，駕駛車
    號ＬＷ－０八九０號自用小客車，沿桃園縣八德市○○路由介壽路往交流道之方
    向行駛，於行經和平路七七四號前時，原應注意車前狀況，並隨時採取必要之安
    全措施，且依當時狀況，並無不能注意之情事，竟疏於注意，致衝撞同向前方由
    告訴人乙○○所駕駛、正停等紅燈之車號ＥＷ－０一二二號自用小客車車尾處，
    使告訴人乙○○因撞擊後受有頭部外傷、頸部、肩部、右手腕及左膝挫傷等之傷
    害，詎被告甲○○於駕車肇事後，竟未下車查看亦未報警處理或將乙○○送醫救
    治，即迅速駕車逃逸（肇事逃逸部分另為有罪判決），經警循線查獲，案經被害
    人乙○○告訴，因認被告甲○○涉犯刑法第二百八十四條第一項前段之過失傷害
    罪嫌。
二、按告訴乃論之罪，告訴人於第一審辯論終結前得撤回其告訴；又告訴經撤回者，
    法院應諭知不受理之判決。刑事訴訟法第二百三十八條第一項、第三百零三條第
    三款定有明文。查被告甲○○所涉犯刑法第二百八十四條第一項前段之過失傷害
    罪嫌，依同法第二百八十七條前段規定，須告訴乃論，茲被告已於本院審理時與
    告訴人乙○○達成民事和解，告訴人乙○○並已撤回其告訴，依前開法律規定，
    此部分自應為不受理判決。
據上論斷，應依刑事訴訟法第二百九十九條第一項前段、第三百零三條第三款，刑法
第一百八十五條之四，判決如主文。
本案經檢察官郭靜文到庭執行職務。
中      華      民      國      九十三      年    五      月    十一    日
                                      臺灣桃園地方法院刑事第九庭
                                          審判長法  官  林明洲
                                                法  官  林春鈴
                                                法  官  黃斯偉
右正本證明與原本無異。
如不服本判決，應於判決送達後十日內向本院提出上訴狀( 應附繕本 )，上訴於
臺灣高等法院。
                                                書記官  李珈慧
中      華      民國      九十三      年    五      月    十四    日
論罪法條之依據：
中華民國刑法第一百八十五條之四
駕駛動力交通工具肇事，致人死傷而逃逸者，處六月以上五年以下有期徒
刑。
